【裁判字號】    91,易,607
【裁判日期】    920716
【裁判案由】    贓物等
【裁判全文】
臺灣臺北地方法院刑事判決                          九十一年度易字第六七號
    公  訴  人  臺灣臺北地方法院檢察署檢察官
    被      告  己○○
    指定辯護人  乙○公設辯護人曾德榮
右列被告因贓物等案件，經檢察官聲請簡易判決處刑（八十九年度偵字第二九六五號
、第九五八五號、第一二四三０號），及移送併案審理（九十年偵字第二四八七六號
），乙○受理後（九十一年簡字第八九號）認不宜逕以簡易判決處刑，改依通常程序
審理，判決如左：
    主  文
己○○行使偽造之通用紙幣，累犯，處有期徒刑年陸月，扣案之偽造新台幣仟元券
紙幣貳拾壹張均沒收；又共同連續行使偽造私文書，足以生損害於公眾及他人，累犯
，處有期徒刑壹年陸月，扣案變造之「壬○○」
傳電信公司「千禧專案行動電話服務申請書」上偽造「壬○○」之署押壹枚、買賣契
約書上偽造「壬○○」署押壹枚及臺北市政府警察局萬華分局昆明派出所訊問筆錄上
偽造之「壬○○」署押拾枚均沒收；又共同變造
，累犯，處有期徒刑月，扣案變造「辛○○」之中華民國交通部製發汽車駕駛執照
貳張（分別為普通小型車、重型機車駕駛執照各壹張）上己○○之照片貳張均沒收。
應執行有期徒刑伍年，扣案之偽造新台幣仟元券紙幣貳拾壹張、變造之「壬○○」身
分證上所貼己○○之照片壹張、遠傳電信公司「千禧專案行動電話服務申請書」上偽
造「壬○○」之署押壹枚、買賣契約書上偽造「壬○○」署押壹枚及臺北市政府警察
局萬華分局昆明派出所訊問筆錄上偽造之「壬○○」署押拾枚、變造「辛○○」之
中華民國交通部製發汽車駕駛執照貳張（分別為普通小型車、重型機車駕駛執照各壹
張）上己○○之照片貳張均沒收。
    事  實
一、己○○曾於民國八十三年九月間因贓物案件，經乙○判處有期徒刑一年二月確定
    ，於八十五年十一月七日執行完畢；子○○（原名蕭利國，九十年五月二日改名
    ，另行審結）二人於八十八年十一月（檢察官誤載為十二月）間某日，分別在臺
    北市○○路某處，拾獲壬○○所遺失之
    乙○調查時子○○均稱已經忘記何時、地拾獲故無法查知拾獲之時、地）拾獲張
    凱成所遺失之
    侵占入己。嗣己○○、子○○為掩飾身分竟基於共同之犯意聯絡與行為分擔，於
    拾獲後約二日，己○○將所有之照片一張交予子○○，由子○○在其臺北市○○
    路二五○號三樓住處，接續將壬○○之
    證上貼子○○之照片加以變造，足生損害於壬○○、張凱成及戶政機關對於人民
    身分管理之正確性。
二、己○○於變造完成前開壬○○之
    造文書之概括犯意聯絡，於八十八年十二月二十四日至設於臺北市○○路上聯強
    電信公司「立可通通信商行」，持變造之壬○○之
    股份有限公司（下稱遠傳電信公司）「千禧專案行動電話服務申請書」上偽造「
    壬○○」之署押一枚以偽造行動電話申請書一紙，委託不知情之聯強電信公司前
    開通信行之承辦人員向遠傳電信公司申辦行動電話，經遠傳電信公司核准後，承
    租電話號碼為0000000000號之ＳＩＭ卡一張，並基於意圖為自己不法
    利益之概括犯意，自八十八年十二月二十六日起至八十九年四月十一日止，先後
    多次在臺北縣市地區內，以自己所有之行動電話機，置入上開ＳＩＭ卡撥打電話
    ，使遠傳電信公司誤信係真正名義人「壬○○」使用經授權之「內碼」、「序號
    」而依約接通撥打之電話，予以接通，期間總計詐得通話利益達新臺幣（下同）
    二萬九千五百七十五元。
三、己○○、子○○均明知停放在臺北市○○路、汕頭街口附近車牌號碼ＧＩＸ－０
    二五號（引擎號碼四ＶＰ一○一三九三號）之重型機車（按係葉淑惠所有於八十
    八年十月十三日八時許，在臺北縣板橋市○○路○段二六八號前失竊之機車）及
    張智榮所有未懸掛車牌號碼ＨＳＦ－一四六號（檢察官誤載為ＨＳＦ－一四七號
    ，引擎號碼四ＨＰ－六○六四一七號）之重型機車（按係張智榮於八十八年十月
    十二日凌晨三時許，在臺北縣板橋市○○路二九一巷二弄四號前失竊）均非其等
    所有，乃係不詳姓名者竊取後放置該處，竟基於意圖為自己不法之所有之犯意聯
    絡，由己○○從報章上分類小廣告上得知丁○○可收購報廢之機車，即由己○○
    撥打以變造之「壬○○」
    ７０６５６號行動電話，於八十八年十二月二十八日二十時許與丁○○洽詢有關
    出售報廢機車之事，並約定於八十八年十二月三十日十九時許，在臺北市○○路
    ○段麥當勞速食店前見面，屆時己○○與子○○依約前往與丁○○見面，並引領
    丁○○至上址看車，經討價還價後，不知情之丁○○同意以新台幣（下同）九千
    元購買三部機車（按除前二部機車外尚有一部係己○○之前妻庚○○所有車號為
    ＡＶＣ－九四九號之機車，此部分業經庚○○同意出售故不構成犯罪），己○○
    、子○○二人並分別出示經變造之前開壬○○、張凱成之
    取信丁○○而行使之。又丁○○為能證明機車來源及向主管機關申報過戶之用，
    要求簽立買賣契約書，己○○、子○○為能順利出售機車，承前行使偽造文書之
    概括犯意聯絡，由己○○在買賣契約書之買受人欄上偽造「壬○○」之署押一枚
    ，偽造買賣契約書一紙，交予丁○○而行使，丁○○於完成前開手續後先交付定
    金四千五百元，己○○、子○○始將停放於上址車號為ＧＩＸ－０二五號及未懸
    掛車牌號碼車號為ＨＳＦ－一四六號之重型機車交付予丁○○而竊取之。嗣丁○○依車號查詢後，發覺所購入之機車係他人所失竊之贓車，隨即向臺北市政府警
    察局萬華分局報案，並於八十九年一月一日二十二時三十分許，以交付尾款為由
    再約己○○、子○○在臺北市○○路加油站前見面，二人準時赴約，為在場埋伏
    之警員發覺而上前盤查，己○○、子○○分別出示變造之「壬○○」、「張凱成
    」
    性。警員以己○○、子○○涉犯竊盜等罪嫌，欲帶二人回警局訊問時，子○○乘
    隙逃逸，但警方仍扣得車牌號碼ＧＩＸ－０二五號（引擎號碼四ＶＰ一○一三九
    三號）、引擎號碼四ＨＰ－六○六四一七號之機車二部、變造之壬○○、張凱成
四、己○○為臺北市政府警察局萬華分局昆明派出所警員逮捕後，於八十九年一月二
    日凌晨三時五分許在該局昆明派出所接受警員甲○○調查時，為掩飾身分圖免刑
    事追訴，竟承前行使變造文書之概括犯意，將變造之壬○○
    行使，且於應訊完畢後並在警員甲○○所製作之訊問筆錄權利告知欄、受訊人欄
    上各偽造壬○○之署名一枚，及在筆錄上以指印偽造「壬○○」之簽押十一枚，
    計偽造署押十三枚，均足以生損害於「壬○○」及司法警察機關偵訊筆錄之正確
    性。
五、子○○復意圖為自己不法之所有，於八十九年一月二十六日前某時（按此為查獲
    之時間，子○○於調查時已經不記得何時拾獲），在臺北市青年公園對面堤防拾
    獲一只皮包內有「辛○○」之中華民國交通部製發汽車駕駛執照二張（下稱汽機
    車駕駛執照，按分別為普通小型車、重型機車各一張）及「癸○○」之
    張，竟加以侵占入己。嗣又另行起意與己○○基於共同變造特種文書之犯意聯絡
    ，由己○○交付其照片二張與子○○後，由子○○於不詳時間（按子○○於乙○
    調查中已不記得變造時間）在其前開莒光路二五○號三樓住處，接續將「辛○○
    」之駕駛執照貼上己○○之照片及「癸○○」之
    造，均足以生損害於「辛○○」、「癸○○」及公路監理、戶政機關對駕駛人及
    戶政管理之正確性。
六、己○○明知其持有之新台幣一仟元紙幣二十一張（號碼：ＣＳ二三四七八五ＦＵ
    二張、ＤＱ０八七六一四ＪＺ九張、ＤＱ五八三一四０ＡＶ十張）均係偽造者，
    竟於八十九年一月二十六日十八時許以電話自稱其為「壬○○」，向丙○○所經
    營之「通訊時代」訂購國際牌ＧＤ－九０型號之行動電話二支，電話中約定每支
    手機單價一萬一千五百元，交貨地點為己○○居住之臺北市○○路一一七號「碧
    園旅社」一樓前，丙○○接受訂購後即於同日十九時許依約至上址交付行動電話
    二支，己○○以行使偽造通用紙幣之故意，將新台幣千元真鈔二張夾帶所持有之
    前開二十一張新台幣千元偽鈔內，湊成二萬三千元交付與丙○○以為貨款而行使
    ，丙○○誤信為真鈔而收受，嗣丙○○回到店內將貨款交付會計後始發覺為偽幣
    ，隨即向警方報案。警方循線於八十九年一月二十六日二十一時三十分許在臺北
    市○○路一一七號碧園旅社五○一室內查獲子○○、戊○○二人，並扣得貼有己○○照片之變造「辛○○」駕駛執照二張、上貼有子○○照片之變造「癸○○」
七、案經臺北市政府警察局萬華、中正第二分局分別報請臺灣臺北地方法院檢察署檢
    察官聲請簡易判決及移送併案審理，經乙○改依通常程序審理。
    理  由
一、訊據被告己○○對於右揭侵占遺失物、行使變造「壬○○」之
    電信公司行動電話聲請書申請行動電話、詐取通話利益、以「壬○○」名義偽造
    買賣契約書及在警訊筆錄上偽造「壬○○」之署押等犯行均坦承不諱，惟矢口否
    認有變造「壬○○」
    二五號及未懸掛車牌號碼車號為ＨＳＦ－一四六號之重型機車及行使偽造紙幣之
    犯行，辯稱：其照片放在住處「碧園旅社」內不知為何會跑到
    上，重型機車係子○○要賣，其僅係幫子○○賣沒有竊盜；偽鈔新台幣千元紙幣
    二十一張是戊○○向其購買手機時所交付，其再轉向丙○○買手機，於交付貨款
    時並不知道戊○○所交付之新台幣千元紙幣係偽造者，其無行使偽造紙幣之犯意
    云云。經查：
（一）、被告己○○右揭侵占「壬○○」遺失之
        告於檢察官偵查時自承：「壬○○之
        市○○路檢到的」、「然後『小陳』．，他向我拿相片，我一時好奇就把相
        片交給他貼在壬○○的
        十九年度偵字第七六六號卷第五十六頁背面），核與被告子○○於偵查中供
        承：「（問壬○○之
        我在我住處做的。」等語（見八十九年偵字第二九六五號卷第一五一頁背面
        ）相符合，
        於警訊、偵查及乙○調查時結證明確，並有變造後「壬○○」
        卷可按。
（二）、被告己○○行使變造「壬○○」之
        偽造私文書及詐取通訊利益等犯行，業經被告己○○於乙○審理時自白不諱
        ，並有遠傳電信公司「千禧專案行動電話服務申請書」一紙、該公司九十二
        年一月二十一日遠傳九十二（業服）字第五一００三二號函及函附門號資料
        、通信時間及欠款明細表各一紙在卷可按。
（三）、被告己○○、子○○使用變造「壬○○」、「張凱成」之
        重型機車、偽造「壬○○」買賣契約書等犯行，業經被告己○○於偵查中供
        承：「因為害怕刑責所以冒用壬○○之
        太太的，另二台是蕭（博文）樓下的」等語（偵卷第二九六五號卷第一五三
        頁），核與被告子○○於偵查中供承：「這兩輛車停放在我家後面巷子很久
        了，我發現後有叫己○○前往察看」（見偵字第七六六號卷第七十一頁）等
        語及從事機車買賣之商人證人丁○○於警訊、偵查及乙○調查中均結證稱：
        其係於八十八年十二月三十日晚上十九時許在南昌路向壬○○（被告己○○
        冒名）購得一無號牌之重型機車，隨即壬○○又帶其去江頭街一三四號購買
        另外一部重機車ＧＸＩ－０二五號，壬○○稱該車是其所有要賣六千元，另
        有一部無號牌之重型機車是和壬○○隨行之友人，該人自稱係張凱成並提出
        未取得行車執照，但該二人曾提出「壬○○」、「張凱成」
        紙並由「壬○○」與之簽立買賣契約書一紙，三台機車以九千元買入，其先
        支付訂金四千五百元，由「壬○○」收取，警方在臺北市○○路加油站等候
        ，「壬○○」與另一男子依約前來，當時由警方要求「壬○○」及其友人出
        示證件，二人均有出示證件等語相符合，車牌號碼ＧＩＸ－０二五號（引擎
        號碼四ＶＰ一○一三九三號）之重型機車係葉淑惠所有於八十八年十月十三
        日八時許，在臺北縣板橋市○○路○段二六八號前失竊之機車、未懸掛車牌
        號碼ＨＳＦ－一四六號（引擎號碼四ＨＰ－六○六四一七號）之重型機車係
        張智榮於八十八年十月十二日凌晨三時許，在臺北縣板橋市○○路二九一巷
        二弄四號前失竊之機車，亦有證人葉淑惠、張智榮於警訊中之證詞可證，被
        告等於警查獲時均曾出示變造之
        調查時到庭結證稱：「己○○出示壬○○
        府警察局萬華分局贓證物認領保管收據二紙、車輛竊盜、車牌失竊資料個別
        查詢報表、車籍作業系統查詢認可資料、偽造之買賣契約書各一紙（見偵字
        第七六六號卷第二十三頁）在卷可按。
（四）、被告己○○為警逮捕後，冒用「壬○○」之名義在警訊筆錄上偽造「壬○○
        」之署押之犯行，業經被告己○○自白在卷，並有臺北市政府警察局松山分
        局昆明派出所偵訊筆錄一紙可證，筆錄上「壬○○」之指紋與被告己○○左
        拇指之指紋相符，亦有卷附內政部警政署刑事警察局九十一年七月二十六日
        刑紋字第０九一０一九七二０五號函可證。
（五）、被告己○○與子○○共同變造「辛○○」之汽車駕駛執照二張（按分別為普
        通小型車、重型機車各一張）之犯行，有被告子○○於偵查中之供詞：「（
        『辛○○』之駕照是你幫他變造？）是，也是在我莒光路二五０號三樓住處
        變造」等語可按，前開「辛○○」之汽、機車駕駛執照二張均經變造者，亦
        有卷附臺北市監理處九十一年六月二十一日北市監二字第０九一三六五五五
        六００號函及函附汽（機）車駕駛人審驗暨各項異動登記書一紙可證，且有
        警方於八十九年一月二十六日二十一時三十分許在被告己○○承租臺北市○○路一一七號「碧園旅社」五○一室內查扣貼有己○○照片之變造「辛○○
        」駕駛執照二張足稽。
（六）、被告己○○行使偽造新台幣千元紙幣之犯行，業經手機業者證人丙○○分別
        於警訊及乙○調查中結證稱：八十九年一月二十六日十八時許，有一位自稱
        係「壬○○」之客人，以電話下定單，要買國際牌ＧＤ－九０型行動電話二
        支，每支價錢為一萬一千五百元，總計二萬三千元，「壬○○」留下行動電
        話號碼，並約定立刻送到臺北市○○路一一七號，其即依約送手機至指定地
        點，其將手機交予「壬○○」並拿回現金二萬三千元，之後發現其中有二十
        一張新台幣千元紙幣係偽造者等語明確，被告己○○行使之新台幣一仟元紙
        幣二十一張（號碼：ＣＳ二三四七八五ＦＵ二張、ＤＱ０八七六一四ＪＺ九
        張、ＤＱ五八三一四０ＡＶ十張）經送中央銀行發行局鑑定結果均係偽鈔，
        有卷附該局八十九年二月十七日（八九）台央發字第０三００二四０號函可
        按，並有扣案之前開偽造新台幣千元紙幣二十一張足稽。
   綜上事證，被告己○○拾獲「壬○○」
   以變造「壬○○」之
   ，以被告己○○之照片剪貼在前開駕駛執照上而變造，變造後之「壬○○」身分
   證由被告己○○多次行使，變造「辛○○」之駕駛執照為警在被告己○○承租之
   旅社內查獲，其變造之目的均在使被告己○○用以掩飾身分之用，足見被告己○○與子○○就變造前開證件之犯行，有犯意聯絡及行為分擔；被告己○○、子○○所出售之重型機車其中有二輛係失竊後停放於路邊之機車，被告己○○接洽收
   購商丁○○至停放處看車，並由被告己○○與丁○○議價，再與被告子○○一同
   帶丁○○至機車停放處看車，雖證人丁○○證稱其中一部機車係由被告子○○從
   路邊停放處推出，但被告己○○在與丁○○洽談時，即稱機車係其所有，其就此
   二部機車已有不法意圖，至將機車交付予丁○○時竊取之行為始完成，被告己○○在整個竊取機車之行為中，已為竊盜之構成要件行為，顯非僅有牙保贓物之行
   為（公訴檢察官之論訴）；被告己○○於偵查中辯稱：「戊○○給我二萬四千元
   ，那是他跟我買手機的錢」、「（他錢交給你多久，你去跟姓「石」的買手機？
   ）約一小時內。」、「蕭利國（博文）有看到」云云（見偵字第二九六五號卷第
   一百五十頁背面），又於乙○調查時辯稱：戊○○向其購買三支手機，每支八千
   元共交付二萬四千元，其不知購買手機之新台幣係偽造者云云。惟查，被告子○○於乙○調查時供稱：「（問八十九年一月二十六日有無與戊○○到碧園旅社？
   ）有」、「（為何去碧園旅社？）找己○○」、「（問你和戊○○找己○○有何
   事情？）我沒有事情，我不知道戊○○找己○○何事。」、「（問有無找到己○○？）沒有」等語，核與其在警員初訊時供稱：「我到碧園旅社五０一室內未見
   到己○○在場」等語相符合，再核證人戊○○於乙○調查時證稱：「（你去的時
   候有無遇到己○○？）沒有」、「（當天晚上到旅社後，房間裡面還有無其他人
   ？
   ）只有我和子○○二人」等語亦相符合，足見被告子○○與證人戊○○所陳在八
   十九年一月二十六日二十一時三十分許在上址碧園旅社內為警查獲前並未與被告
   己○○見面，即足採信。另被告子○○於乙○調查時就戊○○有無交付被告己○○購買三支手機之貨款時均供稱不記憶，證人戊○○於乙○調查時就此部分證稱
   ：「（問你有無向己○○買三手機？）沒有」、「偽鈔與我關」等語，且扣案之
   偽造新台幣紙幣經乙○送請法務部調查局鑑驗其上有無證人戊○○之指紋，該局
   鑑定結果，並未發現有清晰可供比對之潛伏指紋，有該局出具之鑑定通知書一紙
   在乙○卷可按，被告所辯在八十九年一月二十六日十七時許，因戊○○向其購買
   手機三支，而收受戊○○所交付二十一張偽造之新台幣千元紙幣云云即無證據證
   明其為真實，不能採信。被告子○○於偵查中雖供稱：「被抓前幾個小時，我們
   （指與戊○○）去碧園旅社找張（著銘），我與洪一上去，洪有拿錢給張，我不
   知多少錢，但都是千元大鈔，後來我跟洪出去吃東西，再回來時沒看到張就被抓
   了」（見偵字第二九六五號卷第一五二頁背面）云云，除與其警訊初訊時所供有
   無見到被告己○○一事內容顯相矛盾，乙○於調查時再次以此事訊之被告子○○
   ，惟其均稱已不記憶云云，且上開供詞就交付千元大鈔之原因、數量均未具體描
   述，應係被告子○○於案發後偵查中為附和被告己○○之供詞，所為不實陳述，
   故不足採信。被告己○○以變造之
   子沂以電話訂購手機，並約定於夜間在公開場所交貨，而不在有良好照明之電信
   業者所開設之門市交貨，交貨時並在二十一張偽鈔間夾雜二張真鈔，其顯係明知
   所交付以購入手機之新台幣千元係偽造之紙幣，所以使用此種購買方式圖能利用
   夜間視線不清，交貨時間短絀，無法確切辨識貨幣真偽之機會，達以偽造紙幣換
   取貨品之目的，被告己○○辯稱其不知所交付之二十一張千元新台幣係偽造者顯
   不足採。本件事證明確，被告犯行堪以認定，應依法論科。
二、核被告己○○所為，係犯刑法第三百三十七條侵占遺失物罪、第二百十六條、第
    二百十二條行使變造特種文書罪、第二百十條行使偽造私文書罪、第三百三十九
    條第二項詐欺得利罪、第三百二十條第一項竊盜罪、第二百十七條第一項偽造署
    押罪、第一百九十六條第一項行使偽造通用紙幣罪。被告己○○變造「壬○○」
    之
    壬○○」之署押後，用以偽造遠傳電信公司行動電話申請書、買賣契約書，其偽
    造署押之行為係偽造私文書之部分行為，又偽造前開行動電話申請書、買賣契約
    書後均進而行使，偽造私文書之低度行為亦應為行使之高度行為所吸收，均不另
    論罪。公訴檢察官認被告己○○以偽造新台幣紙幣千元券，向丙○○購買行動電
    話之行為係涉犯刑法第一百九十六條第二項之收受後方知為偽造貨幣仍行使罪嫌
    ，惟依前項證據之論述，被告己○○明知為偽造之新台幣紙幣而行使，所為應係
    犯刑法第一百九十六條第一項之行使偽造通用紙幣罪，檢察官之論述尚有未洽，
    惟起訴事實相同，爰依法變更起訴法條；又被告己○○冒「壬○○」之名申請行
    動電話門號詐取通信利益、竊取機車、偽造買賣契約書等犯罪事實雖均未據檢察
    官起訴，惟均與起訴書所載被告己○○行使變造「壬○○」之
    萬生」署押之犯行有裁判上一罪之牽連犯關係，而為起訴效力之所及，乙○自應
    一併予以審理。被告己○○、子○○間就變造「壬○○」
    契約書、竊取機車、變造「辛○○」之汽機車駕駛執照等犯行，具有犯意聯絡及
    行為分擔，為共同正犯。被告己○○先後多次行使變造「壬○○」之
    使偽造行動電話申請書、買賣契約等私文書之犯行，時間緊接，方法相同，觸犯
    構成要件相同之罪名，顯係基於概括犯意為之，為連續犯，依刑法第五十六條之
    規定，應以行使變造特種文書、行使偽造私文書一罪論，並加重其刑。被告己○○所犯行使變造「壬○○」
    賣契約書）、詐欺得利罪、竊盜罪、偽造署押罪（在警訊筆錄上偽造「壬○○」
    署押）間，有方法結果之牽連犯關係，依刑法第五十五條之規定以較重之偽造私
    文書罪論處。被告己○○所犯行使偽造私文書罪、變造「辛○○」汽機車駕駛執
    照罪、行使偽造通用紙幣罪三罪間，犯意各別，行為互殊，應予分論併罰。被告
    己○○曾於八十三年九月間因贓物案件，經乙○判處有期徒刑一年二月確定，於
    八十五年十一月七日執行完畢，此有臺灣高等法院檢察署刑事案件紀錄簡覆表在
    卷可按，其前受有期徒刑執行完畢，於五年內再犯本件最重本刑為有期徒刑以上
    之罪，為累犯，應依刑法第四十七條之規定加重其刑，並遞加重之。爰審酌被告
    己○○為圖得不法利益而犯罪，其行使偽造貨幣造成國內現金交易安全之破壞，
    進而混亂金融秩序，所生危害不輕，被告犯罪後矯飾犯行，並無悔改之意等一切
    情狀，分別量處如主文所示之刑，並定其應執行刑，以資懲儆。扣案（一）變造
    之「壬○○」
    交通部製發汽車駕駛執照二張（分別為普通小型車、重型機車駕駛執照各一張）
    上被告己○○之照片二張，均係供被告己○○犯罪所用之物，為被告所有業據其
    供承在卷，應依刑法第三十八條第一項第二款沒收；（二）遠傳電信公司「千禧
    專案行動電話服務申請書」上偽造「壬○○」之署押一枚、買賣契約書上偽造「
    壬○○」署押一枚、臺北市政府警察局萬華分局昆明派出所訊問筆錄上偽造之「
    壬○○」署押十三枚，均應依刑法第二百十九條之規定沒收；（三）偽造之新台
    幣仟元券紙幣二十一張，均應依刑法第二百條沒收。
三、檢察官移送併案意旨載（九十年度偵字第二四八七六號）：被告己○○明知姓年
    籍不詳綽號「老咪」之男子所交付何天財、陳信和二人相片皆已撕下之
    何天財於九十年六、七月間某日在臺北市○○○路六之四號肯德基餐廳陳信和於
    某日某地所失竊之贓物，竟予以收受等情，因認被告涉犯刑法第三百四十九條第
    一項之收受贓物罪云云。經查，本件被告己○○所犯竊盜罪之時間為八十八年十
    二月間，與檢察官所移送併案審理之犯罪時間，其間相差一年六月餘，且依移送
    併案審理意旨，被害人何天財之
    取後，再由「老咪」交付予被告己○○收受，被告己○○在本件犯罪時（八十八
    年間）顯不可能就移送併案事實，有基於概括犯意之主觀認識；另檢察官對移送
    併案事實認被告涉犯收受贓物罪嫌，惟本件被告經乙○判決有罪之事實係竊盜罪
    ，二者犯罪基本構成事實亦不相同，因認二者無裁判上一罪之連續犯關係，乙○
    就移送併案部分自不能一併予以審理，應退由檢察官另行依法調查處理，附此敘
    明。
據上論斷，應依刑事訴訟法第二百九十九條第一項前段、第三百條，刑法第二十八條
、第五十六條、第一百九十六條第一項、第二百十六條、第二百十條、第二百十二條
、第二百十七條第一項、第三百二十條第一項、第三百三十七條、第三百三十九條第
二項、第五十五條、第五十一條第五款、第四十七條、第二百條、第二百十九條、第
三十八條第一項第二款，罰金罰鍰提高標準條例第一條，判決如主文。
本案經檢察官楊朝森到庭執行職務
中    華    民    國      九十二      年      七        月    十六      日
                                      臺灣臺北地方法院刑事第九庭
                                          法  官  王  綽  光
右正本證明與原本無異。
如不服本判決，應於判決送達後十日內，向乙○提出上訴狀。
                                          書記官  潘  惠  梅
中    華    民    國      九十二      年      七        月    十八      日
附錄論罪科刑法條：
第一百九十六條、第二百十條、第二百十二條。
刑法第一百九十六條
 (行使收集或交付偽造變造通貨、幣券罪)
行使偽造、變造之通用貨幣、紙幣、銀行券，或意圖供行使之用而收集或交付於人者
，處三年以上十年以下有期徒刑，得併科五千元以下罰金。
收受後方知為偽造、變造之通用貨幣、紙幣、銀行券而仍行使，或意圖供行使之用而
交付於人者，處五百元以下罰金。
第一項之未遂犯罰之。
刑法第二百一十條
 (偽造變造私文書罪)
偽造、變造私文書，足以生損害於公眾或他人者，處五年以下有期徒刑。
刑法第二百一十二條
 (偽造變造特種文書罪)
偽造、變造護照、旅券、免許證、特許證及關於品行、能力服務或其他相類之證書、
介紹書，足以生損害於公眾或他人者，處一年以下有期徒刑、拘役或三百元以下罰金
。


司法院資訊處製作；財團法人民間司法改革基金會備份。
